【裁判字號】    92,訴,268
【裁判日期】    920630
【裁判案由】    第三人異議之訴
【裁判全文】
臺灣屏東地方法院民事判決  九十二年度訴字第二六八號
    原      告  乙○○
    被      告  第一商業銀行股份有限公司潮州分行
    法定代理人  丙○○
    訴訟代理人  甲○○
右當事人間第三人異議之訴事件，本院判決如左：
    主      文
原告之訴駁回。
訴訟費用由原告負擔。
    事實及理由
一、原告起訴主張：坐落屏東縣東港鎮○○段第三四○地號土地（下稱系爭土地）為
    其所有，但因信託關係而以訴外人劉宋秀櫻為登記之名義人。被告竟於另案聲請
    本院就劉宋秀櫻之財產為假扣押時（民國九十二年度執全字第二八八號），對於
    系爭土地為假扣押之強制執行。為此，爰依強制執行法第十五條規定，聲明求為
    ：本院九十二年度執全字第二八八號強制執行程序應予撤銷之判決。
二、被告則以：系爭土地以劉宋秀櫻之名義登記，應為劉宋秀櫻所有。被告並不知悉
    原告與劉宋秀櫻間有何信託關係等語置辯，故請求駁回原告之訴。
三、按依土地法所為之登記，有絕對效力，土地法第四十三條定有明文。本條規定意
    旨在保護交易之安全，賦予登記事項絕對真實之公信力。又稱信託者，謂委託人
    將財產權移轉或為其他處分，使受託人依信託本旨，為受益人之利益或為特定之
    目的，管理或處分信託財產之關係；以應登記或註冊之財產權為信託者，非經信
    託登記，不得對抗第三人，八十五年一月二十六日公布施行之信託法第一條、第
    四條第一項分別定有明文。查系爭土地於九十一年一月四日登記為劉宋秀櫻所有
    ，並無信託登記等情，有土地登記謄本一份附卷可稽，並為兩造所不爭執，堪信
    為真實。依照前開說明，縱認原告與劉宋秀櫻間就系爭土地確實訂有信託契約，
    但既未辦理信託登記，原告尚不得以之對抗第三人。換言之，原告不得對於第三
    人主張系爭土地為其所有。從而，原告本於所有權對該執行程序提起第三人異議
    之訴，求為撤銷本院九十二年度執全字第二八八號有關系爭土地之強制執行程序
    ，核無理由，應予駁回。
四、末按第三人就執行標的物有足以排除強制執行之權利者，得於強制執行程序終結
    前，向執行法院對債權人提起異議之訴，強制執行法第十五條定有明文。依本條
    提起異議之訴，僅得請求法院判決將執行程序關於特定標的物之執行程序撤銷，
    尚不得將全部執行程序撤銷。本件原告提起第三人異議之訴，主張系爭土地為其
    所有，竟請求將本院九十二年度執全字第二八八號強制執行程序全部撤銷，其請
    求撤銷關於系爭土地之強制執行程序部分，並無理由，已如前述。其餘部分，揆
    諸前開說明，亦從而准許，應予駁回。
據上論結，原告之訴為無理由，依民事訴訟法第七十八條，判決如主文。
中      華      民      國    九十二    年      六      月      三十    日
                                    臺灣屏東地方法院民事第一庭
~B審判長法官  羅心芳
~B法      官  許蓓雯
~B法      官  周群翔
右為正本係照原本作成。
如不服本判決，應於收受送達後二十日內向本院提出上訴書狀（均須按他造當事人之
人數附繕本）。
~B法院書記官  劉淑蓉
中      華      民      國    九十二    年      六      月      三十    日


司法院資訊處製作；財團法人民間司法改革基金會備份。
